## Подготовка
---
#### Повестка
- Ответить на основные вопросы по организации процесса и проекта
- Изучить пользовательские сценарии 
- Разбить сущность на микросервисы 

## Конспект встречи
---
#### Ответы на насущные вопросы 
==**Выделенные вопросы требуют ответа**==
- Как мы организовываем работу
  1. Как мы планируем задачи?
     Jira - текущие задания. Сваливаем туда таски, декомпозируем и формулируем задания
  2. Как мы решаем вопросы?
     Общие созвоны, телеграм-чат, личные встречи
  3. Какие у нас зоны ответственности
     Артём - фронт, Полина - помощь с разработкой дизайна, ==Семен и Полина - бэк, разные задачи (какие у кого?)==
  4. Кто главный?
     Общение с руком + административка - Артём
- Что мы делаем
  1. Какой у нас продукт?
     Смотри предыдущую встречу
  2. ==На какие приложения (микросервисы) он разбивается?==
  3. ==Как связывать эти части?==
- Как мы деплоим код и куда
  1. Где мы храним код?
     Монорепа на Гитхабе
  2. ==Как мы доставляем его на сервер?==
     ![[Pasted image 20251121173028.png|400]]
  3. ==Как происходит версионирование?== (в фигме джем есть предложение + можно подумать над тем, как обрабатывать возможные конфликты версий пакетов)
- Как мы программируем
  1. Какие языки очев
  2. Какие версии яп и исполнителя мы используем?
     Последние стабильные версии
  3. ==Как мы организовываем библиотеки? - Тут про то, какие библиотеки мы используем, как мы понимаем, что ее можно использовать==
  4. Как мы храним данные?
     PostgreSQL

#### Обновленные роли
---
- Преподаватель
- Ученик
- Админ - божество
- Ассистент (?)
- **(+) Неавторизованный пользователь**
#### Что мы еще сделали/осознали
---
- У нас будет два веб-приложения: лендинг и тех. платформа
- Сделали две диаграммы (неполные) с фронтом и бэком
### Что дальше?
---
1) Сделать файл-структуру нашей репы как на грудине
2) Найти примерные точки соприкосновения фронта и бэка
3) Сделать в фигме пользовательские пути
4) Определиться с тем, как устроена оплата
